【裁判字號】    98,交聲,1478
【裁判日期】    980507
【裁判案由】    聲明異議
【裁判全文】
臺灣臺中地方法院交通事件裁定        98年度交聲字第1478號
原處分機關  交通部公路總局臺中區監理所臺中市監理站
異  議  人
即受處分人  甲○○
上列受處分人因違反道路交通管理處罰條例案件，對於交通部公
路總局臺中區監理所臺中市監理站於民國98年4月14日所為之裁
決（裁監稽違字第裁61-GE0000000號）聲明異議，本院裁定如下
：
    主    文
原處分撤銷。
甲○○汽車駕駛人轉彎時，不依標誌、標線指示，處罰鍰新台幣
陸佰元，並記違規點數壹點。
    理    由
一、原處分機關略以：受處分人即異議人甲○○（下稱異議人）
    騎乘牌照HH6-198號重型機車，於民國98年3月2日10時35分
    許，在台中市○○路與民權路口，因「機車未依規定二段式
    左轉」之違規，而為警依道路交通管理處罰條例第48條第1
    項第2款開單舉發，該站乃於98年4月14日以裁監稽違字第裁
    61-GE0000000號裁決書對異議人裁處罰鍰新臺幣（下同）6
    百元，罰鍰限於98年5月14日前繳納，逾期仍不繳納者，依
    法移送強制執行語。
二、本件異議要旨則為：因該地之禁制標誌未設置於明顯處，而
    設於樹幹後，斜向樹幹，未盡告示之義務，且被路旁停放之
    較高之白色箱型車遮蔽，與其他路面不同，未設置於紅綠燈
    架上；又員警不盡警示之責任，躲於暗處路邊停車車輛之後
    ，待陷人錯誤時才跳出來，且不顧請求指出當場標誌之所在
    地，理當喪失開罰之要件，而請求撤銷原處分云云。
三、按汽車駕駛人轉彎時，不依標誌、標線、號誌指示者，處新
    台幣6百元以上1千8百元以下罰鍰；又有道路交通管理處罰
    條例第48條之情形者，記違規點數1點；且上開條例所稱之
    汽車，包含機器腳踏車在內，為該條例第48條第1項第2款、
    第63條第1項第1款及第3條第8款所明定。
四、經查：
（一）異議人甲○○於98年3月2日10時35分許，騎乘車牌號碼HH
      6-198號重型機車，行經台中市○○路與民權路口時，因
      「騎乘機車未依兩段式左轉」之違規行為，經警當場舉發
      等情節，為異議人所不否認，並有台中巿警察局舉發違反
      道路交通管理事件通知單影本1紙在卷足憑。
（二）又參卷附警員林樹鉉所製作之現場圖1紙及現場照片2張，
      可知在忠明路往華美街方向即異議人之行車路線上，距忠
      明路與民權路口前方約20公尺之慢車道外側路旁，確實設
      有「機慢車兩段左轉」之標誌，另在忠明八街口亦畫有「
      機車待轉區」之標線，且上述標誌、標線均清晰可見。異
      議人雖辯稱上述標示未設於明顯處，且時為停放在路旁之
      白色箱型車所遮掩云云，然未附證以實其說，故難採信。
      至其復辯稱當時警員躲在暗處，又未依其請求指出標誌所
      在等云云，核與其確有上開未依兩段式左轉之違規行為無
      涉，此等事實之有無，並無探究必要。
五、綜合前述，異議人騎乘機車因有前揭未依兩段式左轉之違規
    ，故其聲明異議尚無理由。惟其違規行為除應依道路交通管
    理處罰條例第48條第1項第2款裁處罰鍰外，尚應按同條例第
    63條第1項第1款記違規點數1點，此部分原處分機關未注意
    及之，自有可議。是前揭聲明異議雖無理由，然原處分既有
    上述違誤不當之處，仍應由本院將之撤銷，並自為裁定如主
    文第2項所示。
據上論斷，應依道路交通管理處罰條例第87條第2項，道路交通
案件處理辦法第20條，裁定如主文。
中    華    民    國    98    年    5     月    7     日
                  交通法庭  法  官  莊深淵
上正本證明與原本無異。
如不服本裁定應於送達後5日內向本院提出抗告狀。（應附繕本
）
                            書記官  吳彩華
中    華    民    國    98    年    5     月    7     日


司法院資訊處製作；財團法人民間司法改革基金會備份。
